# 提供技术服务的收入确认

提问人：罗pd 时间：2021-08-10 08:05:07
请教陈版主和各位大神。IPO申报期为 2018 年至 2021 年 6 月， 2018 年和 2019 年适用原收入准则，公司有一项业务是为客户提供定制化解决方案，纯服务业务，按照原收入准则，提供劳务收入只有三种确认收入方式：一、提供劳务的结果能够可靠估计，应当采用完工百分比法确认收入；二、提供劳务的结果无法可靠估计： 1 、已经发生的劳务成本预计能够得到补偿的，应按已经发生的能够得到补偿的劳务成本全额确认收入； 2 、已经发生的劳务成本预计无法得到补偿的，应将已发生的劳务成本计入当期损益，不确认收入。考虑到监管偏好，公司采用项目完工经客户验收一次确认收入，除了公司无法可靠确定完工进度，不适用完工百分比法以外，我无法找到理论来支撑完工一次确认收入。请教陈版主和各位大神此类业务完工一次确认收入是否可行？可行的话，理论依据是什么？

回答人：chenyiwei
此前的IPO实务中，对提供劳务在完成时一次性确认收入的做法在实务中也有见到，可能也代表了当时监管的偏好。你可以看下前几年过会的同行业公司的案例（包括问询函回复）有无参考价值。